臺灣高雄地方法院刑事判決　　　　　　　　　　　九十三年度易緝字第一三號
　　公　訴　人　臺灣高雄地方法院檢察署檢察官
　　被　　　告　丙○○
右列被告因竊盜案件，經檢察官提起公訴（九十二年度偵字第一五七二六號）及移
併案審理（九十二年度偵字第二二一三六號），嗣本院訊問被告後，因被告自白犯罪
，經詢問檢察官、被告意見後，乃裁定改行簡式審判程序，本院判決如左：
    主  文
丙○○連續竊盜，累犯，處有期徒刑壹年捌月，並應於刑之執行前，令入勞動場所強
制工作年。
    事  實
一、丙○○前因竊盜案，於民國八十三年五月二十七日經本院以八十三年度易字第二
    五○三號判決判處有期徒刑二年，因未上訴而確定，八十四年七月二十八日縮短
    刑期假釋出監；於八十四年九月二十七日，復因竊盜案，經臺灣屏東地方法院以
    八十四年度易字第一六七一號判決判處有期徒刑十月，因未上訴而確定；又於八
    十五年五月六日，因竊盜案，經臺灣屏東地方法院以八十四年度易字第二三五六
    號判決判處有期徒刑一年六月，上訴後，於八十五年七月三十一日經臺灣高等法
    院高雄分院以八十五年度上易字第一三○○號判決駁回上訴確定。而前開案件經
    撤銷假釋執行殘刑、接續執行後，於八十八年二月一日執行完畢出監。於八十八
    年九月二十八日，再因竊盜案，經本院以八十八年度易字第二四四三號判決判處
    有期徒刑一年，於八十九年八月十四日執行完畢出監；於九十年六月四日，又因
    竊盜案，經本院以八十九年度易字第五三七三號判決判處有期徒刑一年六月，於
    九十一年十一月八日執行完畢出監，為有犯罪之習慣。
二、丙○○猶不知警惕，復意圖為自己不法之所有，並基於概括聯絡，(一)於民國九十
    二年七月二十三日凌晨三時許，騎乘一輛電動三輪車搭載有犯意聯絡之孫意鑫（
    另經本院於九十三年七月二十七日以九十三年度簡字第三五二七號判決判處拘役
    五十九日，緩刑三年），行經高雄市苓雅區○○○路五二號前，因見甲○○所有
    腳踏車【價值新臺幣（下同）一千五百元】置於該處，且無人看守，認有機可趁
    ，丙○○乃下車，徒手將該腳踏車搬至前開三輪車上，而孫意鑫則在旁把風，得
    手後，旋即駕車逃離現場；(二)另於九十二年十月三十一日凌晨三時四十分前之某
    時，騎乘前開電動三輪車行經高雄縣鳳山市○○路某廟口攤販集散地，因見乙○
    ○所有之白鐵製煮麵檯置於該處，認有機可趁，丙○○乃下車，徒手將該煮麵檯
    搬至前開三輪車上，得手後，旋即駕車逃離現場。嗣分別於九十二七月二十三日
    凌晨三時二十分許、九十二年十月三十一日凌晨三時四十分許，在高雄市○○區
    ○○路、大順路口；高雄縣鳳山市○○街郵局前，為警當場查獲。
三、案經高雄市政府警察局苓雅分局報告臺灣高雄地方法院檢察署檢察官提起公訴及
    移送併案審理（移送機關：高雄縣政府警察局），嗣本院訊問被告後，因被告自
    白犯罪，經詢問檢察官、被告意見後，乃裁定改行簡式審判程序。
    理  由
一、右揭犯罪事實，業據被告丙○○於本院坦白承認，核與共同被告孫意鑫於本院之
    供述（本院九十二年度易字第一八七五號卷第一四九頁以下）；被害人甲○○、
    乙○○於警訊之指訴相符（以上均詳九十二年七月二十三日、九十二年十月三十
    一日警訊筆錄）；此外復有扣押筆錄、扣押物品目錄、扣押物品收據、贓物認領
    保管收據及照片附警訊卷可參。因被告自白顯與事實相符，是本件事證明確，被
  告共同竊盜犯行堪以認定。
二、核被告所為，係犯刑法第三百二十條第一項普通竊盜罪。又被告與共同被告孫意
    鑫就九十二年七月二十三日之犯行，有犯意聯絡及行為分擔，為共同正犯。被告
    先後二次竊盜犯行，時間緊接，方法相同，所犯又係構成要件相同之罪名，顯係
    基於概括犯意反覆為之，為連續犯，應依刑法第五十六條之規定論以情節較重之
    九十二年十月三十一日犯行（煮麵檯之價值較高。該部分係被告單獨犯之，故主
    文不諭知『共同』），並加重其刑。又被告於九十年六月四日，因竊盜案，經本
    院以八十九年度易字第五三七三號判決判處有期徒刑一年六月，於九十一年十一
    月八日執行完畢出監等情，有臺灣高雄地方法院檢察署刑案資料查註紀錄表、臺
    灣高等法院被告全國前案紀錄表在卷可稽，其於五年內再犯本件有期徒刑以上之
    罪，為累犯，應依刑法第四十七條規定，加重其刑，並遞加之。爰審酌被告正值
    壯年，不思以正當途徑獲取財物，竟於前案執行後，不知悔改，一再竊取他人財
    物，惡害甚重，量刑不宜過輕，並參以被告犯後坦承犯行，被竊物品價值等一切
    情狀，量處如主文所示之刑。末查：被告自八十三年間起，迄本案之行為時止，
    已有如事實欄所示之多次竊盜前科，此有前開前案紀錄表在卷可按，其大都於前
    案竊盜罪判決或執行完畢後不久為之，足認被告有犯竊盜罪之習慣，是爰依竊盜
    犯贓物犯保安處分條例第三條第一項第一款、第四條、第五條第一項之規定，諭
    知於刑之執行前，應入勞動場所強制工作三年，以資矯治。
三、至移送併案審理部分（九十二年度偵字第二二一三六號，即九十二年十月三十一
    日犯行），雖未經起訴，惟此部分與公訴人起訴部分有連續犯之裁判上一罪關係
    ，應為起訴效力所及，本院自得一併審理，附此敘明。
據上論斷，應依刑事訴訟法第二百七十三條之一第一項、第二百九十九條第一項前段
，刑法第三百二十條第一項、第二十八條、第五十六條、第四十七條，竊盜犯贓物犯
保安處分條例第三條第一項第一款、第四條、第五條第一項，罰金罰鍰提高標準條例
第一條前段，判決如主文。
中      華      民      國    九十三    年     八       月    三十      日
                              臺灣高雄地方法院刑事第一庭
                                  法  官  方  百  正
右正本證明與原本無異。
如不服本判決，應於判決送達後十日內，向本院提出上訴狀。
                    書記官  張  金  蘭
中    華    民    國      九十三      年      九      月      一      日
附錄本案論罪科刑法條：
刑法第三百二十條
意圖為自己或第三人不法之所有，而竊取他人之動產者，為竊盜罪，處五年以下有期
徒刑、拘役或五百元以下罰金。
意圖為自己或第三人不法之利益，而竊佔他人之不動產者，依前項之規定處斷。
前二項之未遂犯罰之。
